臺灣高雄地方法院刑事判決　　　　　　　　　　　　　八十九年度訴字第五八八號
　　公　訴　人　臺灣高雄地方法院檢察署檢察官
　　被　　　告　丙○○
右列被告因偽造文書等案件，經檢察官提起公訴（八十九年度偵字第一五九一三號、
第一七二二０號）及移送併案（八十九年度偵字第一六八五四號），本院判決如左：
    主  文
丙○○共同連續偽造私文書，足以生損害於他人，累犯，處有期徒刑年拾月。扣案
之偽造信用卡貳張、結帳單捌張、如附表一所示之簽帳單商店存根聯、客戶存根聯各
貳拾壹張、如附表二所示之物均沒收。又連續收受贓物，累犯，處有期徒刑肆月。扣
案經變造之曹昌瑞國民身分證及甲○○國民身分證上之丙○○相片各壹張，均沒收。
應執行有期徒刑肆年。扣案之偽造信用卡貳張、結帳單捌張、如附表一所示之簽帳單
商店存根聯、客戶存根聯各貳拾壹張、如附表二所示之物、經變造之曹昌瑞國民身分
證及甲○○國民身分證上之丙○○相片各壹張，均沒收。
    事  實
一、丙○○前因違反麻醉藥品管理條例案件，經本院以八十三年訴字第二八四０號判
    處有期徒刑六月確定，於民國八十四年一月二十七日易科罰金執行完畢，仍不知
    悔改。丙○○於民國八十七年十一月間，以每張新台幣（下同）五千元之代價，
    向乙○○（已先審結）購買經過印刷及雷射鴿子標籤、惟尚未燒錄信用卡內碼電
    磁紀錄之空白信用卡一百七十餘張後，即以向不詳姓名年籍之成年人以每份資料
    五千至七千元不等之價格，購買盜錄得來之信用卡密碼資料（即內碼），用自備
    之電腦、燒錄機，在高雄市苓雅區○○○路一四八號十一樓之六居處，連續多次
    將內碼等程式輸入電腦再以燒錄機將卡號等資料燒錄至空白信用卡之方式，偽造
    如附表一所示之信用卡，足以生損害於發卡銀行及真正持卡人。繼丙○○即夥同
    址設高雄市○○○街一八八號一樓陸地通訊行之實際經營人丁○○（已先審結）
    ，以偽造之信用卡刷卡詐財，約定六四分帳，即共同基於意圖為自己不法之所有
    及偽造文書之概括犯意，由丙○○連續於八十八年四月二十日、同年月二十一日
    ，持其所偽造如附表一所示之偽造信用卡（卡號詳如附表一），至陸地通訊行，
    由丁○○提供陸地通訊行與萬通商業銀行（起訴書誤為萬泰商業銀行）簽約申請
    之電子刷卡機，丙○○即連續以如附表一所示之偽造之信用卡，在刷卡機上偽刷
    如附表一所示之金額，而列印簽帳單，並在一式二聯之簽帳單上偽簽如附表一所
    示之署押，偽造為表示上開顧客刷卡消費金額之簽帳單私文書，再由丁○○先後
    二次於完成偽刷後當日，即使用上開電子刷卡機結帳向萬通商業銀行請款，致使
    收單銀行萬通商業銀行因而陷於錯誤，據以將上開刷卡金額共計三十萬零九百元
    核撥付予「陸地通訊行」之帳戶，足生損害於萬通商業銀行、信用卡之真正持有
    人及發卡銀行。嗣為台灣省政府警政廳刑事警察大隊會同高雄市政府警察局刑事
    警察大隊偵一隊二分隊查獲，並循線先於八十八年四月二十二日上午九時三十分
    許，在丙○○位於高雄市○○○路一四八號十一樓之六居處，扣得如附表二所示
    之物、如附表一所示之簽帳單客戶存根聯二十一張及電子刷卡機結帳單四張，後
    於同日下午三時四十五分許，在陸地通訊行扣得偽造之萬泰商業銀行信用卡乙張
    、偽造之中國信託商業銀行信用卡乙張、如附表一所示之簽帳單商店存根聯二十
    一張，及電子刷卡機結帳單四張。
二、另丙○○明知綽號「鴨母」之不詳姓名之成年人，於八十八年間某日，在不詳地
    點所交付曹昌瑞、李聯欽、林倩芬、黃輝增之國民身分證，均係曹昌瑞等人失竊
    之贓物，仍故予收受。後基於變造曹昌瑞之國民身分證使用之犯意，乃於同年某
    日，在高雄市○○○路一四八號十一樓之六居住處，將其照片換貼在曹昌瑞國民
    身分證上而予以變造，足生損害於曹昌瑞及戶政機關關於身分證管理之正確性。
    復承前收受贓物及變造國民身分證之概括犯意，於八十九年三月間某日，在丙○○高雄縣鳥松鄉松埔北四之四０號十樓居住處，收受綽號「二牙」之不詳姓名成
    年人所交付來路不明之甲○○國民身分證，旋將其之相片換貼在甲○○國民身分
    證上而予以變造，足以生損害於甲○○及戶政機關關於身分證管理之正確性。嗣
    為警先於八十八年四月二十二日上午九時三十分許，在丙○○位於高雄市○○○
    路一四八號十一樓之六居處，扣得李聯欽、林倩芬、黃輝增之國民身分證正本各
    乙張及尚未行使之變造曹昌瑞國民身分證乙張。後於八十九年七月二十六日十四
    時三十分許，在丙○○位於鳥松鄉松埔北四之四０號十樓居住處，扣得尚未行使
    之變造甲○○國民身分證乙張。
三、案經高雄市政府警察局移送臺灣高雄地方法院檢察署檢察官偵查起訴及高雄縣警
    察局六龜分局報告臺灣高雄地方法院檢察署檢察官移送併辦。
    理  由
一、訊據被告丙○○除對於其向乙○○購買白卡，及萬通商業銀行已將上開刷卡金額
    撥付陸地通訊行等情予以否認並辯稱：白卡不是向乙○○購買來，萬通銀行並未
    核撥伊盜刷款項至陸地通訊行帳戶云云外，對於其以向不詳姓名年籍之成年人以
    每份資料五千至七千元不等之價格，購買盜錄得來之信用卡密碼資料（即內碼）
    ，用自備之電腦、燒錄機，在高雄市苓雅區○○○路一四八號十一樓之六居處，
    連續多次將內碼等程式輸入電腦再以燒錄機將卡號等資料燒錄至空白信用卡之方
    式，偽造如附表一所示之信用卡，足以生損害於發卡銀行及真正持卡人。繼夥同
    丁○○，以偽造之信用卡刷卡詐財，約定六四分帳，即共同基於意圖為自己不法
    之所有及偽造文書之概括犯意，由其連續於八十八年四月二十日、同年月二十一
    日，持其所偽造如附表一所示之偽造信用卡（卡號詳如附表一），至陸地通訊行
    ，由丁○○提供陸地通訊行與萬通商業銀行簽約申請之電子刷卡機，連續以如附
    表一所示之偽造之信用卡，在刷卡機上偽刷如附表一所示之金額，而列印簽帳單
    ，並在一式二聯之簽帳單上偽簽如附表一所示之署押，偽造為表示上開顧客刷卡
    消費金額之簽帳單私文書，再由丁○○先後二次於完成偽刷後當日，即使用上開
    電子刷卡機結帳向萬通商業銀行請款等情；及右揭事實二部分，均供認不諱。
二、經查：
  （一）共同被告丙○○於警訊中供承：伊是向綽號咪咪男子以每張五千元購得，從
        開始到現在購得百餘張，白卡已經過印刷及雷射鴿子標籤，是綽號咪咪傳授
        給伊的，綽號咪咪男子伊跟隨他做過他的車手，即持咪咪製造偽造卡成品刷
        卡購物或付現，後來伊自己製造，咪咪真實身份年籍是乙○○等情，並於八
        十八年四月二十二日偵查初訊時供稱：係向咪咪買受白卡等語，雖被告丙○○嗣後翻異其詞稱其未向被告乙○○購買白卡云云，然其案發當初之陳述，
        依經驗法則，案發時之供述較少權衡利害得失或受他人干預，比事後翻異之
        詞，自較可採。況衡諸二人宿無怨隙，被告丙○○於警訊時殊無設詞誣陷之
        理。此外，亦有被告丙○○指認乙○○之口卡一張在卷可考，復有花旗白卡
        一張扣案足佐。是被告丙○○上開所辯，顯係事後迴護乙○○之詞，不可採
        信。
  （二）右揭陸地通訊行向萬通商業銀行以附表一所示信用卡刷卡簽帳之信用卡均屬
        虛偽，該等信用卡號之所有人並未至陸地通訊行消費，且該等簽帳單上之簽
        名係經被告丙○○偽造之事實，業據被告丙○○迭於警偵訊時及本院審理中
        坦承不諱，並經證人即財團法人聯合信用卡處理中心職員朱瑞傑、萬通商業
        銀行北高雄銀行職員儲正奇、中國信託商業銀行職員吳冀冠、花旗銀行職員
        李宗賢等人分別於警訊時證述明確；再者，陸地通訊行以電子刷卡機結帳請
        款，萬通商業銀行已將上開刷卡金額匯款（合計三十萬零九百元）至陸地通
        訊行帳戶等情，亦據萬通商業銀行職員石達隆本院審理中證稱：只要在電子
        端末機上按結帳的按鍵，他們在隔天下午就會撥款，不需要將簽單寄到銀行
        等語，並經萬通商業銀行信用卡中心九十一年七月十一日萬通信卡字第０八
        一號函覆：「該特（約）店請款方式為：使用電子刷卡機結帳請款，本行三
        天後即撥付該筆款項」，有該函乙紙附卷可稽，被告丙○○辯稱：銀行並未
        撥款云云，委無可採。
  （三）此外，復有在被告丙○○居處扣得如附表二所示之物、如附表一所示之簽帳
        單客戶存根聯二十一張及電子刷卡機結帳單四張等件，及經警於搜索時當場
        在共犯丁○○皮包內扣得偽造之萬泰商業銀行信用卡乙張、偽造之中國信託
        商業銀行信用卡乙張及在陸地通訊行內扣得如附表一所示之簽帳單商店存根
        聯二十一張及電子刷卡機結帳單四張扣案可憑。又上開於警搜索時當場在被
        告丁○○皮包內扣得偽造之萬泰商業銀行信用卡乙張、偽造之中國信託商業
        銀行信用卡乙張，亦經本院送請萬通商業銀行、中國信託商業銀行鑑定，均
        係偽造之信用卡，有上開銀行函在卷可憑。足認被告丙○○確有偽造前開信
        用卡，及使用前開偽造之信用卡偽造簽帳單及詐欺取財犯行。
   （四）右揭時、地，被告丙○○自「鴨母」、「二牙」處，收受上開來源不明之
         國民身分證，並換貼照片變造曹昌瑞、甲○○身分證等事實，迭據被告於
         警偵訊、本院審理時供承不諱，核與被害人曹昌瑞、李聯欽、林倩芬、黃
         輝增及甲○○於警訊時所證述之情節相符，並有前揭變造之曹昌瑞、李志
         仁身分證各乙張扣案可佐，且上揭甲○○身分證經送請法務部調查局鑑定
         ，亦認係換貼照片之變造品一節，亦有該局九十一年六月二十一日調科貳
         字第09100355530號鑑定通知書各一紙在卷可稽，足徵被告上開自白與事實
         相符，堪予採信。
    綜上所述，本件事證明確，被告犯行堪予認定。
三、按信用卡之電子序號及內碼等，係發卡銀行方有權製作，將之輸錄於信用卡之電
    腦電磁紀錄內，供信用卡業者之電腦網路交換控制中心比對查核，以決定是否准
    許該信用卡使用者刷卡消費之用，合於永續狀態中表示一定用意證明之刑法文書
    概念，自屬刑法第二百二十條第二項、第二百十條之準私文書（最高法院八十八
    年度第一次刑事庭會議紀錄參照）。本件被告丙○○偽造之信用卡，已具備信用
    卡之電子序號及內碼而可通過刷卡，自係屬刑法第二百二十條第二項之準私文書
    。被告丙○○偽造發卡銀行業已發行他人持有之信用卡，自足以生損害於各發卡
    銀行、持卡人，核其所為係犯刑法第二百十條、第二百二十條第二項之偽造準私
    文書罪。又依被告丙○○於警訊時所供，其製造偽卡之過程係：取得白卡後，將
    內碼以燒錄器燒錄燒錄至白卡中，再打凸字、燙金，並供稱白卡已經過印刷及雷
    射鴿子標籤（正面），其偽卡客戶資料大多來自有一夥人專門自酒店或其他消費
    處所蒐集，然後轉售給伊，有一部分是由「同行」轉讓，每位客戶資料 (內碼)
    五千至七千元等語，足見被告丙○○向乙○○所購買之白卡，尚未偽造信用卡內
    碼準私文書於其上；至警方雖在共同被告乙○○所有之皮包中，扣得信用卡內碼
    資料七張，且經各該發卡銀行函覆本院確有多筆遭偽卡盜刷紀錄，惟在本案中並
    無任何證據足資證明乙○○已將上開信用卡內碼資料偽造製成信用卡後售予丙○○，或將該等內碼資料提供予丙○○製成偽造之信用卡所用。綜上，尚乏實證證
    明乙○○有參與偽造準私文書之構成要件行為，公訴人認被告丙○○與乙○○間
    就此部分犯行，成立共同正犯，容有誤會，附此敘明。
四、又被告丙○○持其所偽造如附表一所示之偽造信用卡（卡號詳如附表一），至陸
    地通訊行，由共犯丁○○提供陸地通訊行與萬通商業銀行（起訴書誤為萬泰商業
    銀行）簽約申請之電子刷卡機，被告丙○○即連續以如附表一所示之偽造之信用
    卡，在刷卡機上偽刷如附表一所示之金額，而列印簽帳單，並在一式二聯之簽帳
    單上偽簽如附表一所示之署押，偽造為表示上開顧客刷卡消費金額之簽帳單私文
書，再由丁○○先後二次於完成偽刷後當日，即使用上開電子刷卡機結帳向萬通
    商業銀行請款，致使收單銀行萬通商業銀行因而陷於錯誤，據以將上開刷卡金額
    共計三十萬零九百元核撥付予「陸地通訊行」之帳戶，足生損害於萬通商業銀行
    、信用卡之真正持有人及發卡銀行，此部分所為，係犯刑法第二百十條偽造私文
    書罪（偽造簽帳單部分）、第三百三十九條第一項之詐欺取財既遂罪；公訴人雖
    就被告丙○○此部分犯行，認係犯行使偽造準私文書及行使偽造私文書罪，然本
    件之犯罪既係偽造信用卡集團與商家配合以假消費真刷卡方式詐財，則知情之商
    家方面實係本件共犯結構，對該商家言之，尚無何行使之可言（七十二年台上字
    第四七０九號判例參看），且本件之偽造信用卡刷卡後僅有商店存查聯及持卡人
    存查聯，此外，並無收單銀行及財團法人聯合信用卡處理中心存查聯，又依據收
    單銀行萬通商業銀行九十一年七月十一日萬通信卡字第０八一號函所載，陸地通
    訊行係直接以電子刷卡機結帳請款，並無須持簽帳單請款，是本件被告自亦無以
    性質屬偽造私文書之簽帳單對該二單位行使之問題。因之，公訴人上開見解容有
    誤會。在簽帳單偽造署押之行為均係偽造私文書之部分行為，不另論罪。又公訴
    人雖認被告向萬通銀行詐領帳款未得逞，惟依上開萬通商業銀行函載，顯示該銀
    行已將本件刷卡金額匯款（合計三十萬零九百元）至陸地通訊行帳戶，則該帳款
    已在被告之實力可得支配之下，被告所犯係詐欺取財既遂罪。又被告雖連續二次
    向萬通銀行詐財，然其係二次完成偽刷後當日，由共犯丁○○使用陸地通訊行之
    電子刷卡機結帳，向萬通商業銀行請款，致使收單銀行萬通商業銀行因而陷於錯
    誤，據以將上開刷卡金額共計三十萬零九百元核撥付予「陸地通訊行」之帳戶，
    所為顯難認為已達反覆以同種類行為為目的之職業性犯罪之程度，公訴人認被告
    涉犯常業詐欺罪，尚有未洽，爰變更起訴法條為詐欺取財既遂罪。至公訴人雖另
    認被告除偽造如附表一所示之信用卡，持該等信用卡刷卡外，尚有偽造其他信用
    卡後，配合不肖店家持該等偽卡刷卡，並偽造簽帳單後寄送聯合信用卡處理中心
    詐領帳款，然此部分事實僅有被告於警偵訊時之自白，綜觀全卷，並無任何消費
    簽帳
    單客戶存查聯、商店存查聯或財團法人聯合信用卡處理中心之資料等物證可資證
    明，自不能僅憑被告警偵訊之自白，別無佐證，而認定被告涉有右揭犯行，本應
    為無罪之諭知，惟因公訴人認此部分若有罪，與前開有罪部分，有實質上或裁判
    上一罪關係，爰不另為無罪之諭知。又被告丙○○與丁○○就偽造簽帳單、詐欺
    取財犯行，彼此間具有犯意聯絡及行為分擔，應依刑法第二十八條論以共同正犯
    。又被告所犯上開偽造私文書及詐欺取財犯行，均時間緊接，所犯係構成要件相
    同之罪名，顯係基於概括犯意為之，各為連續犯，各應論以一罪，並均應依刑法
    第五十六條之規定，加重其刑。又被告所犯前開二罪間，有方法結果牽連關係，
    應依刑法第五十五條之規定，從較重之偽造私文書罪處斷。
五、又被告行為後，刑法增訂第二百零一條之一已於九十年六月二十日公布施行，增
    訂之第二百零一條之一第一項規定：「意圖供行使之用，而偽造、變造信用卡、
    金融卡、儲值卡或其他相類作為簽帳、提款、轉帳或支付工具之電磁紀錄物之用
    者，處一年以上七年以下有期徒刑，得併科三萬元以下罰金。」，與前開刑法第
    二百十條、第二百二十條第二項之偽造準私文書罪、刑法第二百十條之偽造私文
    書罪，處五年以下有期徒刑相較，自屬不利於被告；比較新舊法之適用，應以刑
    法第二百十條之規定顯較有利於被告二人，依刑法第二條第一項但書，自應適用
    舊法。
六、另核被告丙○○自「鴨母」、「二牙」處，收受上開來源不明之國民身分證，並
    換貼照片變造曹昌瑞、甲○○身分證，所為係犯刑法第三百四十九條第一項之收
    受贓物罪、第二百十二條之變造特種文書罪。又被告於同時同地收受曹昌瑞、李
    聯欽、林倩芬、黃輝增之國民身分證，係一行為侵害數法益，應依刑法第五十五
    條前段從一重之收受贓罪處斷。又被告前後二次收受贓物及變造特種文書犯行，
    均時間緊接，所犯係構成要件相同之罪名，顯係基於概括犯意為之，各為連續犯
    ，各應論以一罪，並均應依刑法第五十六條之規定，加重其刑。又被告所犯前開
    二罪間，有方法結果牽連關係，應依刑法第五十五條之規定，從較重之收受贓物
    罪處斷。又被告所犯連續偽造文書與連續收受贓物罪間，犯意各別，犯罪構成要
    件不同，應予分論併罰。被告上開收受、變造甲○○身分證之犯行雖未據起訴，
    惟與其餘已起訴之被告所犯收受贓物、變造特種文書等罪間，有連續犯裁判上一
    罪關係，均為起訴之效力所及，本院自得併予審理。又被告前因違反麻醉藥品管
    理條例案件，經本院以八十三年訴字第二八四０號判處有期徒刑六月確定，於八
    十四年一月二十七日易科罰金執行完畢，，有台灣高等法院被告全國前案紀錄表
    在卷可考，其於五年以內，再犯本件有期徒刑以上之罪，為累犯，應依法遞加重
    其刑。
七、爰審酌被告正值盛年，不思循正當途徑獲取財物，反以偽造信用卡消費方式牟取
    不法利益，對金融交易秩序危害甚鉅，且收受他人國民身分證進而變造，惡性非
    輕，及犯罪之動機、目的、手段，所生危害及犯罪後之態度等一切情狀，量處如
    主文所示之刑，並定其應執行刑。扣案之偽造信用卡貳張、電子刷卡機結帳單捌
    張（按公訴人認無署押之簽單，應係結帳單）、如附表一所示之簽帳單商店存根
    聯、客戶存查聯各貳拾壹張、如附表二所示之物，為被告謝群與共犯丁○○供犯
    罪或預備犯罪所用之物，屬被告丙○○與共犯丁○○所有，及扣案之變造身分證
    ，僅身分證上之照片為變造，該照片並為被告所有，且供其變造犯行之用，均應
    依刑法第三十八條第一項第二款之規定宣告沒收。至扣案行動電話三具、遠傳易
    付卡一枚、ＩＣ燒錄機一台、刷卡槽二個，並無證據證明與本案有關聯，爰均不
    予宣告沒收，附此敘明。
九、公訴意旨另以：被告丙○○於八十八年間因開設電動玩具店，持有王藝陵、葉佐
    璋所有用以應徵之身分證影本各一枚，並予以侵占入己，因認被告涉犯刑法第三
    百三十五條之侵占罪云云，然查：被害人葉佐璋於警訊時證陳：伊之身分證正本
    於八十六年間，騎機車時遺失，該影本是以伊遺失之正本加以影印等語，則被告
    顯然並非持有葉佐璋之身分證影本後，易持有為所有，自與侵占罪之構成要件不
    符；又被害人王藝陵於警訊時證稱：伊身分證影本是交給老闆作員工名冊等語，
    則依常情言之，員工將身分證影本交給老闆作員工名冊，縱離職亦不會要求返還
    ，則其交付時應有轉讓身分證影本之意，被告並非持有他人所有之物，亦不構成
    侵占罪，此外，本院復查無其他積極證據足認被告有公訴人所指此部分之侵占犯
    行，本應為無罪之諭知，惟因公訴人認此部分若有罪，與前開收受贓物、變造特
    種文書罪部分，有牽連犯之裁判上一罪關係，爰不另為無罪之諭知。
十、臺灣高雄地方法院檢察署八十九年度偵字第一七二二０號之併案意旨雖以被告丙○○與丁○○另涉偽冒持卡人許秋鳳簽名刷卡消費，詐取聯邦商業銀行之特約商
    店財物云云。然查：被告丙○○否認上情，辯稱：是莊智翔盜刷，再者，持卡人
    許秋鳳於臺灣高雄地方法院檢察署八十八年度偵字第八六二七號案件偵查中供稱
    伊是將信用卡交與案外人莊智翔及不詳姓名之人等語，此有八十八年度偵字第八
    六二七號不起訴處分書可憑。而此部分除告訴人聯邦銀行檢送之消費明細外，經
    向各收單銀行、特約商店調閱此部分之消費簽帳單，皆函覆已逾一年保存期限，
    致本院無從取得簽帳單以送筆跡鑑定是否為丙○○所為，此外復查無其他證據可
    資證明被告涉有此部分犯行，被告此部分犯罪應屬不能證明，則此部分與被告前
    開有罪部分自無從構成連續犯之裁判上一罪關係，應退回檢察官另行處理，附此
    敘明。
十一、至臺灣高雄地方法院檢察署九十年度偵字第二一一一七號、九十度偵字第一九
      九一三號、九十年度偵字第一四九六八號之併案意旨，認被告所涉犯偽造文書
      案件與本案有連續犯裁判上一罪關係，移請併案審理部分，惟查：被告供稱：
      該併案部分與本案無關聯，伊是在本案交保一年以後，才聯絡上吳惠忠，共同
      製造側錄晶片販售，而本案是以向他人購得之內碼資料偽造信用卡刷卡，行為
      並不同等語，是被告自承併案部分與本案並非基於概括犯意為之，且前述併案
      審理之部分，其行為態樣，與本件顯屬有別，而與本案部分無裁判上一罪關係
      ，自非本案此部分之起訴效力所及，本院自不得逕予審究，併案部分自應退回
      原承辦檢察官另行依法處理，亦此敘明。
據上論斷，應依刑事訴訟法第二百九十九條第一項前段、第三百條，刑法第二條第一
項但書、第二十八條、第五十六條、第二百十條、第三百三十九條第一項、第三百四
十九條第一項、第二百十二條、第五十五條、第五十一條第五款、第三十八條第一項
第二款，罰金罰鍰提高標準條例第一條前段，判決如主文。
中      華      民      國     九十一     年    十一    月    二十九    日
                                臺灣高雄地方法院刑事庭
                                        法  官  郭  佳  瑛
右正本證明與原本無異。
如不服本判決，應於判決送達後十日內，向本院提出上訴狀。
                                        書記官  林  仕  興
中      華      民      國     九十一     年    十一    月    二十九    日
附錄本判決所論罪法條：
中華民國刑法第二百二十條
    在紙上或物品上之文字、符號、圖畫、照像，依習慣或特約，足以為表示其用意
    之證明者，關於本章及本章以外各罪，以文書論。
    錄音、錄影或電磁紀錄，藉機器或電腦之處理所顯示之聲音、影像或符號，足以
    為表示其用意之證明者，亦同。
    稱電磁紀錄，指以電子、磁性或其他無法以人之知覺直接認識之方式所製成之紀
    錄，而供電腦處理之用者。
中華民國刑法第二百一十條(偽造變造私文書罪)
    偽造、變造私文書，足以生損害於公眾或他人者，處五年以下有期徒刑。
中華民國刑法第三百三十九條(普通詐欺罪)
    意圖為自己或第三人不法之所有，以詐術使人將本人或第三人之物交付者，處五
    年以下有期徒刑、拘役或科或併科一千元以下罰金。
    以前項方法得財產上不法之利益或使第三人得之者，亦同。
    前二項之未遂犯罰之。
中華民國刑法第三百四十九條
    收受贓物者，處三年以下有期徒刑、拘役或五百元以下罰金。
    搬運、寄藏、故買贓物或為牙保者，處五年以下有期徒刑、拘役或科或併科一千
    元以下罰金。
    因贓物變得之財物，以贓物論。
中華民國刑法第二百一十二條(偽造變造特種文書罪)
    偽造、變造護照、旅券、免許證、特許證及關於品行、能力服務或其他相類之證
    書、介紹書，足以生損害於公眾或他人者，處一年以下有期徒刑、拘役或三百元
    以下罰金。
附表一：
編號  時間卡號                偽造之署押    金額
一    88年4月20日   0000000000000000    劉易昌        一萬一千元
二    同右          0000000000000000    周先賢        一萬六千五百元
三    同右          0000000000000000    王志忠        一萬五千五百元
四    同右          0000000000000000    王學朗        一萬二千五百元
五    同右          0000000000000000    謝易明        一萬四千元
六    同右          0000000000000000    顏克同        二萬二千元
七    同右          0000000000000000    曾兆遠        一萬四千元
八    同右          0000000000000000    陳若芷        一萬五千元
九    同右          0000000000000000    徐克明        一萬六千元
十    同右          0000000000000000    遊進發        七千五百元
十一  同右          0000000000000000    譚猛          七千五百元
十二  88年4月21日   0000000000000000    王志忠        一萬四千五百元
十三  同右          0000000000000000    劉青峰        一萬三千五百元
十四  同右          0000000000000000    王偉          一萬四千元
十五  同右          0000000000000000謝文全        三萬二千元
十六  同右          0000000000000000    曾曉蘭        一萬四千七百元
十七  同右          0000000000000000    劉慶雲        一萬三千七百元
十八  同右          0000000000000000    張松          八千五百元
十九  同右          0000000000000000    李進發        八千元
二十  同右          0000000000000000    白素姚        八千五百元
二十一同右          0000000000000000    陳明新        二萬二千元
附表二：
１、打凸機一台
２、燙金機一台
３、筆記型電腦一台
４、燒錄機一台
５、列表機一台
６、蒐錄機手冊一本
７、ZEBEX軟體一片
８、花旗白卡一張
９、白卡一張
１０、偽造卡號客戶名冊二本
１１、燙金用金箔紙二捲
１２、蒐錄機電線三組
１３、燙金用銀箔紙一捲
１４、偽卡卡號客戶名冊磁片四片
    公  訴  人  臺灣高雄地方法院檢察署檢察官
    被      告  丙○○  男  三十三歲（民國○○○年○○月○○日生）
                        住高雄市鼓山區○○○路一四五巷八號
                        居高雄市苓雅區○○○路一四八號十一樓之六
                        另案羈押於臺灣高雄看守所
             身分證統一編號：Ｅ一二一七七四八一號
右列被告因偽造文書等案件，經檢察官提起公訴（八十九年度偵字第一五九一三號、
第一七二二０號）及移送併案（八十九年度偵字第一六八五四號），本院判決如左：
    主  文
丙○○共同連續偽造私文書，足以生損害於他人，累犯，處有期徒刑年拾月。扣案
之偽造信用卡貳張、結帳單捌張、如附表一所示之簽帳單商店存根聯、客戶存根聯各
貳拾壹張、如附表二所示之物均沒收。又連續變造國民身分證，足以生損害於公眾及
他人，累犯，處有期徒刑肆月。扣案經變造之曹昌瑞國民身分證及甲○○國民身分證
上之丙○○相片各壹張，均沒收。應執行有期徒刑肆年。扣案之偽造信用卡貳張、結
帳單捌張、如附表一所示之簽帳單商店存根聯、客戶存根聯各貳拾壹張、如附表二所
示之物、經變造之曹昌瑞國民身分證及甲○○國民身分證上之丙○○相片各壹張，均
沒收。
    事  實
一、丙○○前因違反麻醉藥品管理條例案件，經本院以八十三年訴字第二八四０號判
    處有期徒刑六月確定，於民國八十四年一月二十七日易科罰金執行完畢，仍不知
    悔改。丙○○於民國八十七年十一月間，以每張新台幣（下同）五千元之代價，
    向乙○○（已先審結）購買經過印刷及雷射鴿子標籤、惟尚未燒錄信用卡內碼電
    磁紀錄之空白信用卡一百七十餘張後，即以向不詳姓名年籍之成年人以每份資料
    五千至七千元不等之價格，購買盜錄得來之信用卡密碼資料（即內碼），用自備
    之電腦、燒錄機，在高雄市苓雅區○○○路一四八號十一樓之六居處，連續多次
    將內碼等程式輸入電腦再以燒錄機將卡號等資料燒錄至空白信用卡之方式，偽造
    如附表一所示之信用卡，足以生損害於發卡銀行及真正持卡人。繼丙○○即夥同
    址設高雄市○○○街一八八號一樓陸地通訊行之實際經營人丁○○（已先審結）
    ，以偽造之信用卡刷卡詐財，約定六四分帳，即共同基於意圖為自己不法之所有
    及偽造文書之概括犯意，由丙○○連續於八十八年四月二十日、同年月二十一日
    ，持其所偽造如附表一所示之偽造信用卡（卡號詳如附表一），至陸地通訊行，
    由丁○○提供陸地通訊行與萬通商業銀行（起訴書誤為萬泰商業銀行）簽約申請
    之電子刷卡機，丙○○即連續以如附表一所示之偽造之信用卡，在刷卡機上偽刷
    如附表一所示之金額，而列印簽帳單，並在一式二聯之簽帳單上偽簽如附表一所
    示之署押，偽造為表示上開顧客刷卡消費金額之簽帳單私文書，再由丁○○先後
    二次於完成偽刷後當日，即使用上開電子刷卡機結帳向萬通商業銀行請款，致使
    收單銀行萬通商業銀行因而陷於錯誤，據以將上開刷卡金額共計三十萬零九百元
    核撥付予「陸地通訊行」之帳戶，足生損害於萬通商業銀行、信用卡之真正持有
    人及發卡銀行。嗣為台灣省政府警政廳刑事警察大隊會同高雄市政府警察局刑事
    警察大隊偵一隊二分隊查獲，並循線先於八十八年四月二十二日上午九時三十分
    許，在丙○○位於高雄市○○○路一四八號十一樓之六居處，扣得如附表二所示
    之物、如附表一所示之簽帳單客戶存根聯二十一張及電子刷卡機結帳單四張，後
    於同日下午三時四十五分許，在陸地通訊行扣得偽造之萬泰商業銀行信用卡乙張
    、偽造之中國信託商業銀行信用卡乙張、如附表一所示之簽帳單商店存根聯二十
    一張，及電子刷卡機結帳單四張。
二、另丙○○明知綽號「鴨母」之不詳姓名之成年人，於八十八年間某日，在不詳地
    點所交付曹昌瑞、李聯欽、林倩芬、黃輝增之國民身分證，均係曹昌瑞等人失竊
    之贓物，仍故予收受。後基於變造曹昌瑞之國民身分證使用之犯意，乃於同年某
    日，在高雄市○○○路一四八號十一樓之六居住處，將其照片換貼在曹昌瑞國民
    身分證上而予以變造，足生損害於曹昌瑞及戶政機關關於身分證管理之正確。復
    承前收受贓物及變造國民身分證之概括犯意，於八十九年三月間某日，在丙○○
    高雄縣鳥松鄉松埔北四之四０號十樓居住處，收受綽號「二牙」之不詳姓名成年
    人所交付來路不明之甲○○國民身分證，旋將其之相片換貼在甲○○國民身分證
    上而予以變造，足以生損害於甲○○及戶政機關關於身分證管理之正確性。嗣為
    警先於八十八年四月二十二日上午九時三十分許，在丙○○位於高雄市○○○路
    一四八號十一樓之六居處，扣得李聯欽、林倩芬、黃輝增之國民身分證正本各乙
    張及尚未行使之變造曹昌瑞國民身分證乙張。後於八十九年七月二十六日十四時
    三十分許，在丙○○位於鳥松鄉松埔北四之四０號十樓居住處，扣得尚未行使之
    變造甲○○國民身分證乙張。
三、案經高雄市政府警察局移送臺灣高雄地方法院檢察署檢察官偵查起訴及高雄縣警
    察局六龜分局報告臺灣高雄地方法院檢察署檢察官移送併辦。
    理  由
一、訊據被告丙○○除對於其向乙○○購買白卡，及萬通商業銀行已將上開刷卡金額
    撥付陸地通訊行等情予以否認並辯稱：白卡不是向乙○○購買來，萬通銀行並未
    核撥伊盜刷款項至陸地通訊行帳戶云云外，對於其以向不詳姓名年籍之成年人以
    每份資料五千至七千元不等之價格，購買盜錄得來之信用卡密碼資料（即內碼）
    ，用自備之電腦、燒錄機，在高雄市苓雅區○○○路一四八號十一樓之六居處，
    連續多次將內碼等程式輸入電腦再以燒錄機將卡號等資料燒錄至空白信用卡之方
    式，偽造如附表一所示之信用卡，足以生損害於發卡銀行及真正持卡人。繼夥同
    丁○○，以偽造之信用卡刷卡詐財，約定六四分帳，即共同基於意圖為自己不法
    之所有及偽造文書之概括犯意，由其連續於八十八年四月二十日、同年月二十一
    日，持其所偽造如附表一所示之偽造信用卡（卡號詳如附表一），至陸地通訊行
    ，由丁○○提供陸地通訊行與萬通商業銀行簽約申請之電子刷卡機，連續以如附
    表一所示之偽造之信用卡，在刷卡機上偽刷如附表一所示之金額，而列印簽帳單
    ，並在一式二聯之簽帳單上偽簽如附表一所示之署押，偽造為表示上開顧客刷卡
    消費金額之簽帳單私文書，再由丁○○先後二次於完成偽刷後當日，即使用上開
    電子刷卡機結帳向萬通商業銀行請款等情；及右揭事實二部分，均供認不諱。
二、經查：
  （一）共同被告丙○○於警訊中供承：伊是向綽號咪咪男子以每張五千元購得，從
        開始到現在購得百餘張，白卡已經過印刷及雷射鴿子標籤，是綽號咪咪傳授
        給伊的，綽號咪咪男子伊跟隨他做過他的車手，即持咪咪製造偽造卡成品刷
        卡購物或付現，後來伊自己製造，咪咪真實身份年籍是乙○○等情，並於八
        十八年四月二十二日偵查初訊時供稱：係向咪咪買受白卡等語，雖被告丙○○嗣後翻異其詞稱其未向被告乙○○購買白卡云云，然其案發當初之陳述，
        依經驗法則，案發時之供述較少權衡利害得失或受他人干預，比事後翻異之
        詞，自較可採。況衡諸二人宿無怨隙，被告丙○○於警訊時殊無設詞誣陷之
        理。此外，亦有被告丙○○指認乙○○之口卡一張在卷可考，復有花旗白卡
        一張扣案足佐。是被告丙○○上開所辯，顯係事後迴護乙○○之詞，不可採
        信。
  （二）右揭陸地通訊行向萬通商業銀行以附表一所示信用卡刷卡簽帳之信用卡均屬
        虛偽，該等信用卡號之所有人並未至陸地通訊行消費，且該等簽帳單上之簽
        名係經被告丙○○偽造之事實，業據被告丙○○迭於警偵訊時及本院審理中
        坦承不諱，並經證人即財團法人聯合信用卡處理中心職員朱瑞傑、萬通商業
        銀行北高雄銀行職員儲正奇、中國信託商業銀行職員吳冀冠、花旗銀行職員
        李宗賢等人分別於警訊時證述明確；再者，陸地通訊行以電子刷卡機結帳請
        款，萬通商業銀行已將上開刷卡金額匯款（合計三十萬零九百元）至陸地通
        訊行帳戶等情，亦據萬通商業銀行職員石達隆本院審理中證稱：只要在電子
        端末機上按結帳的按鍵，他們在隔天下午就會撥款，不需要將簽單寄到銀行
        等語，並經萬通商業銀行信用卡中心九十一年七月十一日萬通信卡字第０八
        一號函覆：「該特（約）店請款方式為：使用電子刷卡機結帳請款，本行三
        天後即撥付該筆款項」，有該函乙紙附卷可稽，被告丙○○辯稱：銀行並未
        撥款云云，委無可採。
  （三）此外，復有在被告丙○○居處扣得如附表二所示之物、如附表一所示之簽帳
        單客戶存根聯二十一張及電子刷卡機結帳單四張等件，及經警於搜索時當場
        在共犯丁○○皮包內扣得偽造之萬泰商業銀行信用卡乙張、偽造之中國信託
        商業銀行信用卡乙張及在陸地通訊行內扣得如附表一所示之簽帳單商店存根
        聯二十一張及電子刷卡機結帳單四張扣案可憑。又上開於警搜索時當場在被
        告丁○○皮包內扣得偽造之萬泰商業銀行信用卡乙張、偽造之中國信託商業
        銀行信用卡乙張，亦經本院送請萬通商業銀行、中國信託商業銀行鑑定，均
        係偽造之信用卡，有上開銀行函在卷可憑。足認被告丙○○確有偽造前開信
        用卡，及使用前開偽造之信用卡偽造簽帳單及詐欺取財犯行。
   （四）右揭時、地，被告丙○○自「鴨母」、「二牙」處，收受上開來源不明之
         國民身分證，並換貼照片變造曹昌瑞、甲○○身分證等事實，迭據被告於
         警偵訊、本院審理時供承不諱，核與被害人曹昌瑞、李聯欽、林倩芬、黃
         輝增及甲○○於警訊時所證述之情節相符，並有前揭變造之曹昌瑞、李志
         仁身分證各乙張扣案可佐，且上揭甲○○身分證經送請法務部調查局鑑定
         ，亦認係換貼照片之變造品一節，亦有該局九十一年六月二十一日調科貳
         字第09100355530號鑑定通知書各一紙在卷可稽，足徵被告上開自白與事實
         相符，堪予採信。
    綜上所述，本件事證明確，被告犯行堪予認定。
三、按信用卡之電子序號及內碼等，係發卡銀行方有權製作，將之輸錄於信用卡之電
    腦電磁紀錄內，供信用卡業者之電腦網路交換控制中心比對查核，以決定是否准
    許該信用卡使用者刷卡消費之用，合於永續狀態中表示一定用意證明之刑法文書
    概念，自屬刑法第二百二十條第二項、第二百十條之準私文書（最高法院八十八
    年度第一次刑事庭會議紀錄參照）。本件被告丙○○偽造之信用卡，已具備信用
    卡之電子序號及內碼而可通過刷卡，自係屬刑法第二百二十條第二項之準私文書
    。被告丙○○偽造發卡銀行業已發行他人持有之信用卡，自足以生損害於各發卡
    銀行、持卡人，核其所為係犯刑法第二百十條、第二百二十條第二項之偽造準私
    文書罪。又依被告丙○○於警訊時所供，其製造偽卡之過程係：取得白卡後，將
    內碼以燒錄器燒錄燒錄至白卡中，再打凸字、燙金，並供稱白卡已經過印刷及雷
    射鴿子標籤（正面），其偽卡客戶資料大多來自有一夥人專門自酒店或其他消費
    處所蒐集，然後轉售給伊，有一部分是由「同行」轉讓，每位客戶資料 (內碼)
    五千至七千元等語，足見被告丙○○向乙○○所購買之白卡，尚未偽造信用卡內
    碼準私文書於其上；至警方雖在共同被告乙○○所有之皮包中，扣得信用卡內碼
    資料七張，且經各該發卡銀行函覆本院確有多筆遭偽卡盜刷紀錄，惟在本案中並
    無任何證據足資證明乙○○已將上開信用卡內碼資料偽造製成信用卡後售予丙○○，或將該等內碼資料提供予丙○○製成偽造之信用卡所用。綜上，尚乏實證證
    明乙○○有參與偽造準私文書之構成要件行為，公訴人認被告丙○○與乙○○間
    就此部分犯行，成立共同正犯，容有誤會。
四、又被告丙○○持其所偽造如附表一所示之偽造信用卡（卡號詳如附表一），至陸
    地通訊行，由共犯丁○○提供陸地通訊行與萬通商業銀行（起訴書誤為萬泰商業
    銀行）簽約申請之電子刷卡機，被告丙○○即連續以如附表一所示之偽造之信用
    卡，在刷卡機上偽刷如附表一所示之金額，而列印簽帳單，並在一式二聯之簽帳
    單上偽簽如附表一所示之署押，偽造為表示上開顧客刷卡消費金額之簽帳單私文
    書，再由丁○○先後二次於完成偽刷後當日，即使用上開電子刷卡機結帳向萬通
    商業銀行請款，致使收單銀行萬通商業銀行因而陷於錯誤，據以將上開刷卡金額
    共計三十萬零九百元核撥付予「陸地通訊行」之帳戶，足生損害於萬通商業銀行
    、信用卡之真正持有人及發卡銀行，此部分所為，係犯刑法第二百十條偽造私文
    書罪（偽造簽帳單部分）、第三百三十九條第一項之詐欺取財既遂罪；公訴人雖
    就被告丙○○此部分犯行，認係犯行使偽造準私文書及行使偽造私文書罪，然本
    件之犯罪既係偽造信用卡集團與商家配合以假消費真刷卡方式詐財，則知情之商
    家方面實係本件共犯結構，對該商家言之，尚無何行使之可言（七十二年台上字
    第四七０九號判例參看），且本件之偽造信用卡刷卡後僅有商店存查聯及持卡人
    存查聯，此外，並無收單銀行及財團法人聯合信用卡處理中心存查聯，又依據收
    單銀行萬通商業銀行九十一年七月十一日萬通信卡字第０八一號函所載，陸地通
    訊行係直接以電子刷卡機結帳請款，並無須持簽帳單請款，是本件被告自亦無以
    性質屬偽造私文書之簽帳單對該二單位行使之問題。因之，公訴人上開見解容有
    誤會。在簽帳單偽造署押之行為均係偽造私文書之部分行為，不另論罪。又公訴
    人雖認被告向收單銀行萬通銀行詐領帳款未得逞，惟依上開萬通商業銀行函載，
    顯示該銀行已將本件刷卡金額匯款（合計三十萬零九百元）至陸地通訊行帳戶，
    則該帳款已在被告之實力可得支配之下，被告所犯係詐欺取財既遂罪。又被告雖
    連續二次向萬通銀行詐財，然其係二次完成偽刷後當日，由共犯丁○○使用陸地
    通訊行之電子刷卡機結帳，向萬通商業銀行請款，致使收單銀行萬通商業銀行因
    而陷於錯誤，據以將上開刷卡金額共計三十萬零九百元核撥付予「陸地通訊行」
    之帳戶，所為顯難認為已達反覆以同種類行為為目的之職業性犯罪之程度，公訴
    人認被告涉犯常業詐欺罪，尚有未洽，爰變更起訴法條為詐欺既遂罪。被告丙○○與共犯丁○○就此部分犯行彼此間具有犯意聯絡及行為分擔，應依刑法第二十
    八條論以共同正犯。又被告所犯上開偽造私文書及詐欺取財犯行，均時間緊接，
    所犯係構成要件相同之罪名，顯係基於概括犯意為之，各為連續犯，各應論以一
    罪，並均應依刑法第五十六條之規定，加重其刑。又被告所犯前開二罪間，有方
    法結果牽連關係，應依刑法第五十五條之規定，從較重之偽造私文書罪處斷。
五、又被告行為後，刑法增訂第二百零一條之一已於九十年六月二十日公布施行，增
    訂之第二百零一條之一第一項規定：「意圖供行使之用，而偽造、變造信用卡、
    金融卡、儲值卡或其他相類作為簽帳、提款、轉帳或支付工具之電磁紀錄物之用
    者，處一年以上七年以下有期徒刑，得併科三萬元以下罰金。」，與前開刑法第
    二百十條、第二百二十條第二項之偽造準私文書罪、刑法第二百十條之偽造私文
    書罪，處五年以下有期徒刑相較，自屬不利於被告；比較新舊法之適用，應以刑
    法第二百十條之規定顯較有利於被告二人，依刑法第二條第一項但書，自應適用
    舊法。
六、另核被告丙○○自「鴨母」、「二牙」處，收受上開來源不明之國民身分證，並
    換貼照片變造曹昌瑞、甲○○身分證，所為係犯刑法第三百四十九條第一項之收
    受贓物罪、第二百十二條之變造特種文書罪。又被告於同時同地收受曹昌瑞、李
    聯欽、林倩芬、黃輝增之國民身分證，係一行為侵害數法益，應依刑法第五十五
    條前段從一重之收受贓罪處斷。又被告前後二次收受贓物及變造特種文書犯行，
    均時間緊接，所犯係構成要件相同之罪名，顯係基於概括犯意為之，各為連續犯
    ，各應論以一罪，並均應依刑法第五十六條之規定，加重其刑。又被告所犯前開
    二罪間，有方法結果牽連關係，應依刑法第五十五條之規定，從較重之變造特種
    文書罪處斷。又被告所犯連續偽造文書與連續變造特種文書罪間，犯意各別，犯
    罪構成要件不同，應予分論併罰。被告上開收受、變造甲○○身分證之犯行雖未
    據起訴，惟與其餘已起訴之被告所犯收受贓物、變造特種文書等罪間，有連續犯
 裁判上一罪關係，均為起訴之效力所及，本院自得併予審理。又被告前因違反麻
    醉藥品管理條例案件，經本院以八十三年訴字第二八四０號判處有期徒刑六月確
    定，於八十四年一月二十七日易科罰金執行完畢，，有台灣高等法院被告全國前
    案紀錄表在卷可考，其於五年以內，再犯本件有期徒刑以上之罪，為累犯，應依
    法加重其刑。
七、爰審酌被告正值盛年，不思循正當途徑獲取財物，反以偽造信用卡消費方式牟取
    不法利益，對金融交易秩序危害甚鉅，且收受他人國民身分證進而變造，惡性非
    輕，及犯罪之動機、目的、手段，所生危害及犯罪後之態度等一切情狀，量處如
    主文所示之刑，並定其應執行刑。
    扣案之偽造信用卡貳張、電子刷卡機結帳單捌
    張（按公訴人認無署押之簽單，應係結帳單）、如附表一所示之簽帳單商店存根
    聯、客戶存查聯各貳拾壹張、如附表二所示之物，為被告謝群與共犯丁○○供犯
    罪所用之物，屬被告丙○○與共犯丁○○所有，應依刑法第三十八條第一項第二
    款之規定宣告沒收。至扣案行動電話三具、遠傳易付卡一枚與本案無直接關係，
    爰不予宣告沒收。
八、不另為無罪之諭知。
侵占
九、八十九年度偵字第一七二二０號之併案意旨雖以被告丁○○與丙○○另涉偽冒持
    卡人許秋鳳簽名刷卡消費，詐取聯邦商業銀行之特約商店財物云云。然查：被告
    丙○○堅決否認上情，再者，持卡人許秋鳳於臺灣高雄地方法院檢察署八十八年
    度偵字第八六二七號案件偵查中供稱伊是將信用卡交與案外人莊智翔及不詳姓名
    之人等語，而莊智翔在上開案件中則供陳許秋鳳的卡是丙○○他們拿去刷等語，
    此有八十八年度偵字第八六二七號不起訴處分書可憑。又共同被告丙○○則於本
    院審理中供稱是莊智翔將信用卡交給伊去盜刷，是以並無證據顯示被告丁○○涉
    有此部分犯行，則此部分與被告謝群青前開有罪部分自無從構成連續犯之裁判上
    一罪關係，應退回檢察官另行處理。
伍、
據上論結，應依刑事訴訟法第二百九十九條第一項前段，刑法第二條第一項但書、第
二十八條、第三十條、第五十六條、第二百二十條第二項、第二百十條、第三百三十
九條第一項、第五十五條、第三十八條第一項第二款，罰金罰鍰提高標準條例，判決
如主文。
中      華      民      國      九十一      年    八    月    二十七    日
                                臺灣高雄地方法院刑事庭
                                        法  官
右正本證明與原本無異。
如不服本判決，應於判決送達後十日內，向本院提出上訴狀。
附錄法條：
刑法第二百二十條第二項
刑法第二百十條
附表一：
編號  時間          卡號                偽造之署押    金額
一    88年4月20日   0000000000000000    劉易昌        一萬一千元
二    同右          0000000000000000    周先賢        一萬六千五百元
三    同右          0000000000000000    王志忠        一萬五千五百元
四    同右          0000000000000000    王學朗        一萬二千五百元
五    同右          0000000000000000    謝易明        一萬四千元
六    同右          0000000000000000    顏克同        二萬二千元
七    同右          0000000000000000    曾兆遠        一萬四千元
八    同右          0000000000000000    陳若芷        一萬五千元
九    同右          0000000000000000    徐克明        一萬六千元
十    同右          0000000000000000    遊進發        七千五百元
十一  同右          0000000000000000    譚猛          七千五百元
十二  88年4月21日   0000000000000000    王志忠        一萬四千五百元
十三  同右          0000000000000000    劉青峰        一萬三千五百元
十四  同右          0000000000000000    王偉          一萬四千元
十五  同右          0000000000000000    謝文全        三萬二千元
十六  同右          0000000000000000    曾曉蘭        一萬四千七百元
十七  同右          0000000000000000    劉慶雲        一萬三千七百元
十八  同右          0000000000000000    張松          八千五百元
十九  同右          0000000000000000    李進發        八千元
二十  同右          0000000000000000    白素姚        八千五百元
二十一同右          0000000000000000    陳明新        二萬二千元
附表二：
１、打凸機一台
２、燙金機一台
３、筆記型電腦一台
４、燒錄機一台
５、列表機一台
６、蒐錄機手冊一本
７、ZEBEX軟體一片
８、花旗白卡一張
９、白卡一張
１０、偽造卡號客戶名冊二本
１１、燙金用金箔紙二捲
１２、蒐錄機電線三組
１３、燙金用銀箔紙一捲
１４、偽卡卡號客戶名冊磁片四片
